臺灣高等法院臺中分院刑事裁定
                                      110年度聲字第960號
聲  請  人  臺灣高等檢察署臺中檢察分署檢察官
受  刑  人  洪家勝



上列聲請人因受刑人數罪併罰有二裁判以上，聲請定其應執行之
刑（聲請案號：110年度執聲字第422號），本院裁定如下：
    主  文
洪家勝因犯如附表所示各罪所處之刑，應執行有期徒刑肆年。
    理  由
一、聲請意旨略以：受刑人洪家勝（下稱受刑人）因詐欺等數罪
    ，先後經判決確定如附表，應依刑法第53條、第51條第5 款
    規定，定其應執行之刑，爰依刑事訴訟法第477 條第1 項規
    定聲請裁定等語。
二、按裁判確定前犯數罪者，併合處罰之；數罪併罰有二裁判以
    上宣告多數有期徒刑者，於各刑中之最長期以上，各刑合併
    之刑期以下，定其應執行之刑期；宣告多數罰金者，於各刑
    中之最多額以上，各刑合併之金額以下，定其應執行之金額
    ，刑法第50條第1 項前段、第53條、第51條第5 款前段、第
    7 款分別定有明文。次按法律上屬於自由裁量之事項，尚非
    概無法律性之拘束，在法律上有其外部性界限及內部性界限
    ，前者法律之具體規定，使法院得以具體選擇為適當裁判，
    此為自由裁量之外部性界限。後者法院為自由裁量時，應考
    量法律之目的，法律秩序之理念所在，此為自由裁量之內部
    性界限。法院為裁判時，二者均不得有所踰越。在數罪併罰
    而有二裁判以上，應定其應執行刑之案件，法院所為刑之酌
    定，固屬自由裁量事項，然對於前揭外部性界限及內部性界
    限，仍均應受其拘束（最高法院90年度台抗字第106 號裁定
    、92年度台非字第319 號、93年度台非字第192 號、94年度
    台非字第21號、94年度台非字第233 號判決、97年度台抗字
    第393 號裁定意旨可資參照）。復按數罪併罰之定應執行之
    刑，係出於刑罰經濟與責罰相當之考量，並非予以犯罪行為
    人或受刑人不當之利益，為一種特別的量刑過程，相較於刑
    法第57條所定科刑時應審酌之事項係對一般犯罪行為之裁量
    ，定應執行刑之宣告，乃對犯罪行為人本身及所犯各罪之總
    檢視，除應考量行為人所犯數罪反應出之人格特性，並應權
    衡審酌行為人之責任與整體刑法目的及相關刑事政策，在量
    刑權之法律拘束性原則下，依刑法第51條第5 款之規定，採
    限制加重原則，以宣告各刑中之最長期為下限，各刑合併之
    刑期為上限，但最長不得逾30年，資為量刑自由裁量權之外
    部界限，並應受法秩序理念規範之比例原則、平等原則、責
    罰相當原則、重複評價禁止原則等自由裁量權之內部抽像價
    值要求界限之支配，使以輕重得宜，罰當其責，俾符合法律
    授與裁量權之目的，以區別數罪併罰與單純數罪之不同，兼
    顧刑罰衡平原則。
三、本案受刑人因犯如附表所示詐欺數罪，先後經本院判處如附
    表所示之刑，均確定在案，此有各該判決書及臺灣高等法院
    被告前案紀錄表各1 份在卷可稽。是以本院定應執行刑，不
    得逾越刑法第51條第5 款所定法律之外部界限，即不得重於
    如附表所示各罪加計之總和。茲檢察官聲請定其應執行之刑
    ，本院審核認聲請為正當，爰審酌受刑人所犯如附表所示各
    罪之犯罪態樣、時間間隔、侵害法益、各罪依其犯罪情節所
    量定之刑，及前揭所述之比例原則、責罰相當原則等自由裁
    量權限，暨如附表編號1 至8曾經本院110 年度聲字第32號
    裁定定應執行有期徒刑叁年拾月，此有裁定書一份在卷可稽
    。是以本院定應執行刑，即不得重於如附表編號編號1至8之
    罪前已定應執行刑確定之刑及附表編號9加計之總和，爰合
    併定其應執行之刑如主文所示。
據上論結，應依刑事訴訟法第477條第1項，刑法第53條、第51條
第5款，裁定如主文。
中　　華　　民　　國　 110　　年　　4 　　月　　16　　日
            刑事第三庭  審判長法　官　胡　忠  文
                              法　官　邱  顯  祥
                              法　官　楊  欣  怡　　　　以上正本證明與原本無異。
如不服本裁定，應於收受送達後5日內向本院提出抗告書狀(須附
繕本)。

                              書記官  陳  緯  宇
　　　　　　　　　　　　　　　
中　　華　　民　　國　　110 　年　　4 　　月　　16　　日




















附表：
編           號  1 2 3 罪           名          詐欺         詐欺         詐欺 宣     告     刑     有期徒刑1年6月（共2罪）    有期徒刑1年1月（共3罪）    有期徒刑1年4月（共2罪） 犯   罪  日   期  ①106年3月20日至106年3月21日 ②106年3月27日 ①106年3月22日（2次） ②106年3月23日 ①106年3月23日至106年3月24日 ②106年3月28日至106年3月29日 偵查（自訴）機關年  度  案  號  臺中地檢106年度偵緝字第1798號 臺中地檢106年度偵緝字第1798號 臺中地檢106年度偵緝字第1798號 最後事實審 法        院       中高分院       中高分院       中高分院  案        號 107年度上訴字第1766號 107年度上訴字第1766號 107年度上訴字第1766號  判 決  日 期     108年1月15日     108年1月15日     108年1月15日（檢察官聲請書附表誤載為108年4月11日） 確定判決 法        院       最高法院       最高法院       最高法院  案        號 108年度台上字第1278號 108年度台上字第1278號 108年度台上字第1278號  判決確定日期     108年4月11日     108年4月11日     108年4月11日 是否為得易科罰金之案件     不得易科罰金不得易服社會勞動    不得易科罰金不得易服社會勞動    不得易科罰金不得易服社會勞動 備           註  臺中地檢108年度執字第6331號 臺中地檢108年度執字第6331號 臺中地檢108年度執字第6331號   編號1至8曾經臺灣高等法院臺中分院110年度聲字第32號定應執行有期徒刑叁年拾月確定。   

編           號  4 5 6 罪           名         詐欺         詐欺         詐欺 宣     告     刑     有期徒刑1年2月    有期徒刑1年3月（共4罪）    有期徒刑1年1月（共5罪） 犯   罪  日   期      106年3月28日 ①106年4月6日（2次） ②106年4月7日 ③106年4月25日     106年4月6日 偵查（自訴）機關年  度  案  號  臺中地檢106年度偵緝字第1798號 臺中地檢106年度偵字第26726號等 臺中地檢106年度偵字第26726號等 最後事實審 法        院       中高分院       中高分院       中高分院  案        號 107年度上訴字第1766號 108年度上訴字第2247號等 108年度上訴字第2247號等  判 決  日 期     108年1月15日     109年1月14日     109年1月14日 確定判決 法        院       最高法院       最高法院       最高法院  案        號 108年度台上字第1278號 109年度台上字第5206號等 109年度台上字第5206號等  判決確定日期     108年4月11日     109年11月12日     109年11月12日 是否為得易科罰金之案件     不得易科罰金不得易服社會勞動    不得易科罰金不得易服社會勞動    不得易科罰金不得易服社會勞動 備           註  臺中地檢108年度執字第6331號 臺中地檢109年度執字第17226號。編號1至8曾經臺灣高等法院臺中分院110年度聲字第32號定應執行有期徒刑叁年拾月確定。 臺中地檢109年度執字第17226號。編號1至8曾經臺灣高等法院臺中分院110年度聲字第32號定應執行有期徒刑叁年拾月確定。   編號1至8曾經臺灣高等法院臺中分院110年度聲字第32號定應執行有期徒刑叁年拾月確定。   

編           號  7 8        9 罪           名          詐欺         詐欺     詐欺 宣     告     刑     有期徒刑1年4月（共4罪）    有期徒刑1年2月（共4罪） 有期徒刑1年6月 犯   罪  日   期  ①106年4月6日 ②106年4月7日 ③106年4月14日 ④106年4月17日 ①106年4月1日 ②106年4月3日 ③106年4月14日 ④106年4月18日 106年4月25日 偵查（自訴）機關年  度  案  號  臺中地檢106年度偵字第26726號等 臺中地檢106年度偵字第26726號等 臺中地檢106年度偵字第26726號等 最後事實審 法        院       中高分院       中高分院 中高分院  案        號 108年度上訴字第2247號等 108年度上訴字第2247號等 109 年度上更一字第327號  判 決  日 期     109年1月14日     109年1月14日 110年1月27日 確定判決 法        院       最高法院       最高法院 中高分院  案        號 109年度台上字第5206號等 109年度台上字第5206號等 109 年度上更一字第327號  判決確定日期     109年11月12日     109年11月12日 110年2 月22日 是否為得易科罰金之案件     不得易科罰金不得易服社會勞動    不得易科罰金不得易服社會勞動 不得易科罰金不得易服社會勞動 備           註  臺中地檢109年度執字第17226號。編號1至8曾經臺灣高等法院臺中分院110年度聲字第32號定應執行有期徒刑叁年拾月確定。 臺中地檢109年度執字第17226號。編號1至8曾經臺灣高等法院臺中分院110年度聲字第32號定應執行有期徒刑叁年拾月確定。 臺中地檢110年度執新字第3471號。刑期111  年10月3 日至 113年4 月2日